# 请教陈版主，购买子公司初始投资成本的确认。

提问人：773966182 时间：2021-12-22 16:32:47
陈版主您好，
请教一个问题，如果A公司想要购买另一家公司，这个交易分为了 2 步走。
第一步，购买30%B公司股权向B公司原股东S公司支付 300 万元，第二步购买剩下70%股权，向S公司支付 700 万元。
在第一步与第二步之间，A公司已经开始履行大股东职责，期间向B公司注资 300 万元，支付B公司日常运营费用 200 万元。
请问在做企业合并时，初始投资成本如何确定，是只有给原股东支付的 1000 万元？还是1000+300+200=1500万元？@chenyiwei

回答人：chenyiwei
理论上应分析该项交易的购买日是在哪一天，购买日当天或之前发生的投资成本为合并成本；购买日之后发生的追加投入虽然也计入长期股权投资成本，但不是企业合并意义上的合并成本。
如果本案例中两步骤不属于一揽子交易，则第二步完成后才取得控制权，这些支出都属于合并成本。
如果属于一揽子交易，则根据具体情况判断购买日，相应确定合并成本的具体范围。